臺灣高雄地方法院民事判決　　　　　　　110年度訴字第929號
原　　　告　臺灣中小企業銀行股份有限公司

法定代理人　林謙浩　
訴訟代理人　蔡筱琪　
被　　　告　尚辰國際貿易有限公司

　　兼
法定代理人　林麗貞　

被　　　告　王自立　


上列當事人間請求清償借款事件，本院於民國110 年11月3 日言
詞辯論終結，判決如下：
    主      文
被告尚辰國際貿易有限公司、林麗貞應連帶給付原告新臺幣肆拾
貳萬捌仟壹佰伍拾參元及如附表編號⒈所示之利息暨違約金。
被告應連帶給付原告新臺幣玖拾柒萬參仟參佰伍拾柒元及如附表
編號⒉所示之利息暨違約金。
訴訟費用新臺幣壹萬肆仟玖佰伍拾玖元由被告連帶負擔。
本判決第一項得假執行。
    事實及理由
壹、程序方面：
一、按當事人得以合意定第一審管轄法院，但以關於由一定法律
    關係而生之訴訟為限，民事訴訟法第24條第1 項定有明文。
    查本件依兩造簽訂之授信約定書第19條（本院卷第29、33、
    37頁），已約明被告對原告所負債務合意以本院為第一審管
    轄法院，足見兩造就本件清償借款法律關係涉訟，業已合意
    以本院為第一審管轄法院，且本件亦非屬專屬管轄之訴訟，
    是本院依前揭規定，對本件有管轄權，合先敘明。
二、本件被告未於言詞辯論期日到場，核無民事訴訟法第386 條
    各款所列情形，爰依原告之聲請，由其一造辯論而為判決。
貳、實體方面：
一、原告主張：㈠被告尚辰國際貿易有限公司（下稱尚辰公司）
    於民國109 年9 月22日邀同被告林麗貞為連帶保證人，向原
    告申請受肺炎疫情影響紓困貸款（下稱紓困貸款），借款新
    臺幣（下同）50萬元，並簽立借據，約定借款間自109 年 9
    月23日起至114 年9 月23日止，借款利率依郵政儲金二年期
    定期儲金利率加1.955 ％機動計息，現年為年息2.8 ％（0.
    845 ％＋1.955 ％），郵政儲金二年期定期儲金機動利率調
    整時，即隨同調整，惟依借據第5 條約定，借款到期或視為
    到期時，立約人及連帶保證人願立即清償，如有遲延，願改
    按逾期當時原告基準利率（採按月調整）加年息3 ％，即年
    息5.22％（2.22％＋3 ％）計付利息及遲延利息，逾期付息
    或到期未履行債務時，除按前開約定利率計付遲延利息外，
    逾期在6 個月以內者，依上開利率加10％，逾期超過6 個月
    者，就超過部分，依上開約定利率加20％計收違約金。㈡被
    告尚辰公司於110 年4 月21日邀同被告林麗貞、王自立為連
    帶保證人，向原告申辦青年創業及啟動金貸款（下稱青創貸
    款），借款100 萬元，並簽立青創貸款契約書，約定借款期
    間自110 年4 月22日起至116 年4 月22日止，借款利率依郵
    政儲金二年期定期儲金利率加0.845 ％，即年息1.42％（0.
    845 ％＋0.575 ％）機動計息，郵政儲金二年期定期儲金機
    動利率調整時，即隨同調整，逾期償還本金、利息或本息時
    ，按借款總餘額自應償還日起，逾期在6 個月以內者，依前
    開約定利率加10％，逾期超過6 個月者，就超過部分，依前
    開約定利率加20％計收違約金。詎被告尚辰公司自110 年 6
    月22日起即未依約清償青創貸款、自110 年6 月23日起即未
    依約清償紓困貸款，依約上開借款均已喪失期限利益，視為
    全部到期，屢經催討，均未獲置理，迄今尚積欠如附表所示
    之金額未為清償。又被告林麗貞、王自立既為本件債務之連
    帶保證人，對本債務自應負連帶清償責任消費借貸及連帶保
    證之法律關係，提起本件訴訟等語。並聲明：⑴被告尚辰公
    司、林麗貞應連帶給付原告42萬8,153 元及如附表編號⒈所
    示之利息、違約金。⑵被告應連帶給付原告97萬3,357 元及
    如附表編號⒉所示之利息暨違約金。
二、被告未於言詞辯論期日到庭，亦未提出書狀為任何陳述或答
    辯。
三、稱消費借貸者，謂當事人一方移轉金錢或其他代替物之所有
    權於他方，而約定他方以種類、品質、數量相同之物返還之
    契約；借用人應於約定期限內，返還與借用物種類、品質、
    數量相同之物。遲延之債務，以支付金錢為標的者，債權人
    得請求依法定利率計算之遲延利息，但約定利率較高者，仍
    從其約定利息；當事人得約定債務人不履行債務時，應支付
    違約金，民法第474 條第1 項、第478 條前段、第233 條第
    1 項、第250 條第1 項分別定有明文。又數人負同一債務，
    明示對於債權人各負全部給付之責任者，為連帶債務，民法
    第272 條第1 項已有明文，而所謂連帶保證債務，係指保證
    人與主債務人負同一債務，對於債權人各負全部給付之責任
    者而言（最高法院45年台上字第1426號判例參照）。又連帶
    債務人之債權人，得對於債務人中之一人或數人，或其全體
    ，同時或先後請求全部或一部之給付，且連帶債務未全部履
    行前，全體債務人仍負連帶責任；又保證債務，除契約另有
    訂定外，包含主債務之利息、違約金、損害賠償及其他從屬
    於主債務之負擔，民法第273 條及第740 條亦分別定有明文
    。
四、經查：原告主張之事實，業據其提出與其所述相符之紓困貸
    款借據1 份、青創貸款契約書1 份、授信約定書3 份、撥還
    款明細查詢單2 份、放款利率歷史資料表等為證（見本院卷
    第17至43頁），而被告於相當時期受合法通知，均未於言詞
    辯論期日到場，復均未提出書狀作何聲明或陳述，均視同自
    認，堪信原告前開主張為真。從而，原告依消費借貸及連帶
    保證之法律關係提起本訴，請求判令被告應連帶給付原告如
    主文第1 項、第2 項所示之金額，依法即無不合，應予准許
    。
五、本判決第1 項所命被告給付之金額未逾50萬元，依民事訴訟
    法第389 條第1 項第5 款之規定，本院應依職權宣告假執行
    。
六、訴訟費用負擔之依據：民事訴訟法第78條、第85條第2 項。
中    華    民    國   110    年    11    月    5     日
                    民事第五庭法  官  鄭靜筠
以上正本係照原本作成。
如對本判決上訴，須於判決送達後20日內向本院提出上訴狀。如
委任律師提起上訴者，應一併繳納上訴審裁判費。
中    華    民    國   110    年    11    月    5     日
                              書記官  李方云
◎附表：
┌──┬──────┬───────┬────────┬──────┬─────────────┐
│編號│ 借款本金   │未償本金      │利息計算起迄日  │週年利率    │違約金（民國）            │
│    │（新臺幣）  │（新臺幣）    │（民國）        │            │                          │
├──┼──────┼───────┼────────┼──────┼─────────────┤
│ ⒈ │500,000元   │428,153元     │自110 年6 月23日│5.22％      │自110 年6 月23日起至清償日│
│    │            │              │起至清償日止    │            │止，逾期在6 個月以內者，依│
│    │            │              │                │            │左開利率10％，逾期超過6 個│
│    │            │              │                │            │月者，依左開利率20％計算。│
├──┼──────┼───────┼────────┼──────┼─────────────┤
│ ⒉ │1,000,000元 │973,357元     │自110年6月22日起│1.42％      │自110年6月22日起至清償日止│
│    │            │              │至清償日止      │            │，逾期在 6個月以內者，依左│
│    │            │              │                │            │開利率10％，逾期超過6 個月│
│    │            │              │                │            │者，依左開利率20％計算。  │
├──┼──────┼───────┼────────┼──────┼─────────────┤
│合計│1,500,000元 │1,401,510元   │                │            │                          │
└──┴──────┴───────┴────────┴──────┴─────────────┘